【裁判字號】    98,審易,1
【裁判日期】    980820
【裁判案由】    偽造文書
【裁判全文】
臺灣高雄地方法院刑事判決               98年度審易字第1號
公  訴  人  臺灣高雄地方法院檢察署檢察官
被      告  甲○○
                    （另案於臺灣高雄第二監獄執行中）
上列被告因偽造文書案件，經檢察官聲請以簡易判決處刑（97年
度偵緝字第1358號），本院認不應以簡易判決處刑，改依通常程
序審理，嗣因被告於本院準備程序中就被訴事實為有罪之陳述，
本院告知被告簡式審判程序之旨，並聽取當事人之意見後，由本
院合議庭裁定改由受命法官獨任依簡式審判程序進行，判決如下
：
    主  文
甲○○犯使公務員登載不實罪，共貳罪，各處有期徒刑參月，如
易科罰金，均以新臺幣壹仟元折算壹日。應執行有期徒刑伍月，
如易科罰金，以新臺幣壹仟元折算壹日。
    事實及理由
一、查本件被告甲○○所犯並非死刑、無期徒刑、最輕本刑為3
    年以上有徒刑之罪或高等法院管轄第一審案件，而其於準備
    程序進行中，被告先就被訴事實為有罪之陳述，經法官告知
    簡式審判程序之旨，並聽取公訴人及被告之意見後，本院認
    適宜改依簡式審判程序進行，爰依刑事訴訟法第273 條之1
    第1 項、第284 條之1 規定，由本院合議庭以裁定由受命法
    官獨任進行簡式審判程序，合先敘明。
二、甲○○前因犯搶奪罪，經本院以89年度訴字第2544號判決判
    處有期徒刑4 年確定；復因犯竊盜、搶奪等罪，經臺灣屏東
    地方法院以90年度訴字第919 號判決各判處有期徒刑8 月、
    1 年，應執行有期徒刑1 年6 月確定；又因違反毒品危害防
    制條例案件，經本院以91年度訴字第735 號判決判處有期徒
    刑10月，上開三罪嗣經本院裁定減刑及定執行刑為有期徒刑
    1 年2 月，並與上開有期徒刑4 年部分接續執行，而於民國
    96年2 月2 日縮短刑期假釋出監，假釋期滿日期為96年7 月
    16日。而甲○○因在假釋期間，依臺灣高雄地方法院檢察署
    （下簡稱高雄地檢署）96年度毒執護字第58號案件，須於假
    釋付保護管束期間，按指定期日至高雄地檢署報到接受尿液
    採驗，詎甲○○意圖逃避尿液篩檢，於96年3 、4 月間某日
    ，在高雄市○○區○○路上某刻印店，利用不知情之刻印店
    人員，偽刻高雄地檢署「採檢體員郭耀宗」之職章1 枚，足
    生損害於郭耀宗及高雄地檢署對所屬職員職章管制之正確性
    。甲○○分別於96年6 月21日及96年7 月16日至該高雄地檢
    署採尿室進行採尿檢驗時，各基於偽造並持以行使不實公文
    書之犯意，在觀護人各次所發給「臺灣高雄地方法院檢察署
    驗尿過程監控表」之空白文書上之「檢驗人員」欄位，接續
    蓋印偽造之「採檢體員96.6.21 郭耀宗」、「採檢體員96.7
    .16 郭耀宗」之職章各2 枚，而分別偽造表示已由高雄地檢
    署採尿室之採檢體員郭耀宗於96年6 月21日及96年7 月16日
    核對受驗人員身分（即甲○○）確認，及雙方確認採驗尿完
    畢，並表示甲○○已按期到署排尿受驗之文義公文書，均足
    以生損害於郭耀宗及高雄地檢署執行受保護管束尿液篩檢管
    理之正確性（所涉偽造印章、偽造公文書、行使偽造公文書
    罪部分，由本院另為免訴判決）。嗣後甲○○分別於上開日
    期將上開偽造之公文書交給觀護人而行使之，致不知情之蘇
    崑泉觀護人誤信甲○○已到署接受排尿篩檢，而分別將此不
    實之事項登載於職務所掌管之執行案卷文書上，均足以生損
    害於觀護人對保護管束執行之正確性。嗣經蘇崑泉查閱上開
    日期之「各股尿液採驗報到名單」、「觀護人室週日便民服
    務時間工作紀錄」等管控資料時，均查無甲○○報到之採尿
    紀錄，再查核上開「臺灣高雄地方法院檢察署驗尿過程監控
    表」時，發現其上之「採檢體員郭耀宗」職章印文仔細比對
    發現係偽造，始悉上情。
三、證據名稱：（一）被告於偵查中及本院審理時之自白；（二
    ）證人即高雄地檢署觀護人蘇崑泉於偵查中證述；（三）高
    雄地檢署96年度毒執護字第58號案件驗尿過程監控表、受保
    護管束人 (被告)尿 液檢體監管紀錄表 (第二聯)、 各股尿
    液採驗報到名單、觀護人室週日便民服務時間工作紀錄。
四、本件被告甲○○先行偽刻「採檢體員郭耀宗」之戳章後，分
    別於96年6 月21日、96年7 月16日，在所領取之「臺灣高雄
    地方法院檢察署驗尿過程監控表」上蓋印偽造採檢體員郭耀
    宗之戳章後，完成虛偽公文書，再由被告於當日交付執行保
    護管束之觀護人蘇崑泉（此部分所涉行使偽造公文書犯行由
    本院另為免訴判決），致不知情之蘇崑泉誤以為被告已完成
    採尿手續，而分別將此不實事項登載於職務掌管之文書，均
    足以生損害於高雄地方法院檢察署對於執行保護管束結果之
    正確性。是核被告甲○○所為，均係犯刑法第214 條之使公
    務員登載不實罪。又本件被告所實行之2 次使公務員登載不
    實罪，雖係於同一地點為之，然其時間差距將近1 個月，尚
    難認係接續為之，自不能將先後2 次之犯行以包括一罪論，
    故被告所犯上開二罪，顯係分別起意，自應予分論併罰，聲
    請意旨認被告上開2 次使公務員登載不實犯行應論以接續犯
    ，容有未當，附此敘明。
五、爰審酌被告於假釋付保護管束期間，為規避尿液篩檢，竟2
    次持偽造之公文書交付執行保護管束之觀護人蘇崑泉，並使
    蘇崑泉誤以為被告已完成採尿手續，而將此不實事項登載於
    職務掌管之文書，損及公務員執行職務之公信力，且妨害保
    護管束執行成效之正確性，其惡行非輕，兼衡其前科累累，
    素行不佳，惟念其犯後坦承犯行，態度尚可等一切情狀，各
    量處如主文所示之刑及定其應執行之刑，並諭知易科罰金之
    折算標準，以資懲儆。至本件被告於「臺灣高雄地方法院檢
    察署驗尿過程監控表」上偽造之「採檢體員96.6.21 郭耀宗
    」、「採檢體員96.7.16 郭耀宗」印文共計4 枚部分，因與
    被告所犯本件使公務員登載不實罪之犯行無直接關連，無從
    於本件予以宣告沒收，應由檢察官另行聲請單獨宣告沒收，
    附此說明。
六、據上論斷，應依刑事訴訟法第452 條、第273 條之1 第1 項
    、第299 條第1 項前段、第310 條之2 、第454 條第1 項，
    刑法第214 條、第41條第1 項前段、第51條第5 款，刑法施
    行法第1 條之1 ，判決如主文。
本案經檢察官顏漢文到庭執行職務。
中    華    民    國    98    年    8     月    20    日
                      刑事第三庭  法  官  陳芸珮
以上正本證明與原本無異。
如不服本判決，應於判決送達之日起10日內向本院提出上訴書狀
。
中    華    民    國    98    年    8     月    20    日
                                  書記官  陳玉娥
附錄本案論罪科刑之法條：
中華民國刑法第214條
（使公務員登載不實罪）
明知為不實之事項，而使公務員登載於職務上所掌之公文書，足
以生損害於公眾或他人者，處3 年以下有期徒刑、拘役或5 百元
以下罰金。


司法院資訊處製作；財團法人民間司法改革基金會備份。
